Minutes et répertoires du notaire Henri DECLOUX, 19 juillet 1894 - 16 février 1910 (étude X)
Archives nationales (France)
Minutes et répertoires du notaire Henri DECLOUX (étude X)
19 juillet 1894 - 16 février 1910
MC/ET/X/1580/B - MC/ET/X/1761, MC/RE/X/38 - MC/RE/X/41
Etude X; Decloux, Henri
182 articles (boîtes de 6 à 15 cm) 20,6 mètres linéaires
Archives nationales de France
Minutes et répertoires: la loi 2008-696 du 15 juillet 2008 relative aux archives a fixé à 75 ans à compter de la date de l'acte, ou à 25 ans à compter de la date du décès de l'intéressé si ce délai est plus bref, le délai de communication des minutes et répertoires des notaires; ce délai est porté à 100 ans à compter de la date de l'acte si le document se rapporte à un mineur (code du Patrimoine, articles L213-2, 4e d et 5e).
Autres documents de l'étude (dossiers de clients, comptabilité…): s'agissant d'archives privées, ces documents sont communicables selon les modalités fixées par le déposant ou le donateur.
Certains documents ne sont pas accessibles en raison de leur mauvais état de conservation.
Versement par l'étude en 1971 pour les cotes MC/ET/X/1580/B à 1591 et en mai 2018 pour les suivantes.
Avant le versement, conservé à l'étude X puis chez "Notaires Paris Services" au Perray-en-Yvelines pour les cotes MC/ET/X/1592 à 1761.
néant
chronologique
Accès aux instruments de recherche de tous les notaires de l’étude X
Archives de l'étude X
- Minutes de Henri DECLOUX, 19 juillet 1894 - 9 juillet 1895; MC/ET/X/1580/B - MC/ET/X/1761
  - Minutes. 1894, 19 juillet - 31 juillet, 19 juillet - 31 juillet 1894; MC/ET/X/1580/B
    Informations concernant le classement:
    Le niveau inférieur de description, quand il existe, correspond aux minutes d'actes. Toutes les minutes ne sont pas forcément décrites une à une. Les descriptions de ces minutes sont plus ou moins détaillées.
    Ancienne(s) cote(s):
    ET/X/1580 bis
  - Minutes. 1894, août, août 1894; MC/ET/X/1581
  - Minutes. 1894, septembre - octobre, septembre - octobre 1894; MC/ET/X/1582
  - Minutes. 1894, novembre, novembre 1894; MC/ET/X/1583
  - Minutes. 1894, décembre, décembre 1894; MC/ET/X/1584
  - Minutes. 1895, janvier, janvier 1895; MC/ET/X/1585
  - Minutes. 1895, février, février 1895; MC/ET/X/1586
  - Minutes. 1895, mars, mars 1895; MC/ET/X/1587
  - Minutes. 1895, avril, avril 1895; MC/ET/X/1588
  - Minutes. 1895, mai, mai 1895; MC/ET/X/1589
  - Minutes. 1895, juin, juin 1895; MC/ET/X/1590
  - Minutes. 1895, 1er juillet - 9 juillet, 1er juillet - 9 juillet 1895; MC/ET/X/1591
  - Minutes. 1895, 9 juillet - 31 juillet, 9 juillet - 31 juillet 1895; MC/ET/X/1592
  - Minutes. 1895, août, août 1895; MC/ET/X/1593
  - Minutes. 1895, septembre - octobre, septembre - octobre 1895; MC/ET/X/1594
  - Minutes. 1895, novembre, novembre 1895; MC/ET/X/1595
  - Minutes. 1895, décembre, décembre 1895; MC/ET/X/1596
  - Minutes. 1896, janvier, janvier 1896; MC/ET/X/1597
  - Minutes. 1896, février, février 1896; MC/ET/X/1598
  - Minutes. 1896, mars, mars 1896; MC/ET/X/1599
  - Minutes. 1896, avril, avril 1896; MC/ET/X/1600
  - Minutes. 1896, mai, mai 1896; MC/ET/X/1601
  - Minutes. 1896, juin, juin 1896; MC/ET/X/1602
  - Minutes. 1896, juillet, juillet 1896; MC/ET/X/1603
  - Minutes. 1896, août - septembre, août - septembre 1896; MC/ET/X/1604
  - Minutes. 1896, octobre, octobre 1896; MC/ET/X/1605
  - Minutes. 1896, novembre, novembre 1896; MC/ET/X/1606
  - Minutes. 1896, décembre, décembre 1896; MC/ET/X/1607
  - Minutes. 1897, janvier, janvier 1897; MC/ET/X/1608
  - Minutes. 1897, février, février 1897; MC/ET/X/1609
  - Minutes. 1897, mars, mars 1897; MC/ET/X/1610
  - Minutes. 1897, avril, avril 1897; MC/ET/X/1611
  - Minutes. 1897, mai, mai 1897; MC/ET/X/1612
  - Minutes. 1897, juin, juin 1897; MC/ET/X/1613
  - Minutes. 1897, juillet - août, juillet - août 1897; MC/ET/X/1614
  - Minutes. 1897, septembre, septembre 1897; MC/ET/X/1615
  - Minutes. 1897, octobre, octobre 1897; MC/ET/X/1616
  - Minutes. 1897, 1er novembre - 15 novembre, 1er novembre - 15 novembre 1897; MC/ET/X/1617
  - Minutes. 1897, 16 novembre - 30 novembre, 16 novembre - 30 novembre 1897; MC/ET/X/1618
  - Minutes. 1897, décembre, décembre 1897; MC/ET/X/1619
  - Minutes. 1898, janvier, janvier 1898; MC/ET/X/1620
  - Minutes. 1898, février, février 1898; MC/ET/X/1621
  - Minutes. 1898, mars, mars 1898; MC/ET/X/1622
  - Minutes. 1898, avril, avril 1898; MC/ET/X/1623
  - Minutes. 1898, mai, mai 1898; MC/ET/X/1624
  - Minutes. 1898, juin, juin 1898; MC/ET/X/1625
  - Minutes. 1898, juillet, juillet 1898; MC/ET/X/1626
  - Minutes. 1898, août - septembre, août - septembre 1898; MC/ET/X/1627
  - Minutes. 1898, octobre, octobre 1898; MC/ET/X/1628
  - Minutes. 1898, novembre, novembre 1898; MC/ET/X/1629
  - Minutes. 1898, décembre, décembre 1898; MC/ET/X/1630
  - Minutes. 1899, janvier, janvier 1899; MC/ET/X/1631
  - Minutes. 1899, février, février 1899; MC/ET/X/1632
  - Minutes. 1899, mars, mars 1899; MC/ET/X/1633
  - Minutes. 1899, avril, avril 1899; MC/ET/X/1634
  - Minutes. 1899, mai, mai 1899; MC/ET/X/1635
  - Minutes. 1899, juin, juin 1899; MC/ET/X/1636
  - Minutes. 1899, juillet, juillet 1899; MC/ET/X/1637
  - Minutes. 1899, août - septembre, août - septembre 1899; MC/ET/X/1638
  - Minutes. 1899, octobre, octobre 1899; MC/ET/X/1639
  - Minutes. 1899, novembre, novembre 1899; MC/ET/X/1640
  - Minutes. 1899, décembre, décembre 1899; MC/ET/X/1641
  - Minutes. 1900, janvier, janvier 1900; MC/ET/X/1642
  - Minutes. 1900, février, février 1900; MC/ET/X/1643
  - Minutes. 1900, mars, mars 1900; MC/ET/X/1644
  - Minutes. 1900, avril, avril 1900; MC/ET/X/1645
  - Minutes. 1900, mai, mai 1900; MC/ET/X/1646
  - Minutes. 1900, juin, juin 1900; MC/ET/X/1647
  - Minutes. 1900, juillet, juillet 1900; MC/ET/X/1648
  - Minutes. 1900, août - septembre, août - septembre 1900; MC/ET/X/1649
  - Minutes. 1900, octobre, octobre 1900; MC/ET/X/1650
  - Minutes. 1900, novembre, novembre 1900; MC/ET/X/1651
  - Minutes. 1900, décembre, décembre 1900; MC/ET/X/1652
  - Minutes. 1901, janvier, janvier 1901; MC/ET/X/1653
  - Minutes. 1901, février, février 1901; MC/ET/X/1654
  - Minutes. 1901, mars, mars 1901; MC/ET/X/1655
  - Minutes. 1901, avril, avril 1901; MC/ET/X/1656
  - Minutes. 1901, mai, mai 1901; MC/ET/X/1657
  - Minutes. 1901, 1er juin - 15 juin, 1er juin - 15 juin 1901; MC/ET/X/1658
  - Minutes. 1901, 16 juin - 30 juin, 16 juin- 30 juin 1901; MC/ET/X/1659
  - Minutes. 1901, juillet, juillet 1901; MC/ET/X/1660
  - Minutes. 1901, août, août 1901; MC/ET/X/1661
  - Minutes. 1901, septembre, septembre 1901; MC/ET/X/1662
  - Minutes. 1901, octobre, octobre 1901; MC/ET/X/1663
  - Minutes. 1901, novembre, novembre 1901; MC/ET/X/1664
  - Minutes. 1901, décembre, décembre 1901; MC/ET/X/1665
  - Minutes. 1902, janvier, janvier 1902; MC/ET/X/1666
  - Minutes. 1902, février, février 1902; MC/ET/X/1667
  - Minutes. 1902, mars, mars 1902; MC/ET/X/1668
  - Minutes. 1902, 1er avril - 15 avril, 1er avril - 15 avril 1902; MC/ET/X/1669
  - Minutes. 1902, 16 avril - 30 avril, 16 avril - 30 avril 1902; MC/ET/X/1670
  - Minutes. 1902, mai, mai 1902; MC/ET/X/1671
  - Minutes. 1902, juin, juin 1902; MC/ET/X/1672
  - Minutes. 1902, 1er juillet - 15 juillet, 1er juillet - 15 juillet 1902; MC/ET/X/1673
  - Minutes. 1902, 16 juillet - 31 juillet, 16 juillet - 31 juillet 1902; MC/ET/X/1674
  - Minutes. 1902, août, août 1902; MC/ET/X/1675
  - Minutes. 1902, septembre, septembre 1902; MC/ET/X/1676
  - Minutes. 1902, octobre, octobre 1902; MC/ET/X/1677
  - Minutes. 1902, novembre, novembre 1902; MC/ET/X/1678
  - Minutes. 1902, décembre, décembre 1902; MC/ET/X/1679
  - Minutes. 1903, janvier, janvier 1903; MC/ET/X/1680
  - Minutes. 1903, février, février 1903; MC/ET/X/1681
  - Minutes. 1903, mars, mars 1903; MC/ET/X/1682
  - Minutes. 1903, 1er avril - 15 avril, 1er avril - 15 avril 1903; MC/ET/X/1683
  - Minutes. 1903, 16 avril - 30 avril, 16 avril - 30 avril 1903; MC/ET/X/1684
  - Minutes. 1903, mai, mai 1903; MC/ET/X/1685
  - Minutes. 1903, juin, juin 1903; MC/ET/X/1686
  - Minutes. 1903, 1er juillet - 15 juillet, 1er juillet - 15 juillet 1903; MC/ET/X/1687
  - Minutes. 1903, 16 juillet - 31 juillet, 16 juillet - 31 juillet 1903; MC/ET/X/1688
  - Minutes. 1903, août, août 1903; MC/ET/X/1689
    - Partage de la communauté ayant existé entre Émile Georges Henri di Pietro, négociant, demeurant rue Saint-Marc, n°39, et Jeanne Marie Lanvin, modiste, demeurant rue Boissy d'Anglas, n°16, épouse divorcée., 1er août 1903; MC/ET/X/1689
      Origine de l'information:
      Actes signalés par le personnel du Minutier central des notaires de Paris.
      Date de création de la notice: 2021 (F. Chancerel)
      tailleur d'habits; négociant; partage; Lanvin, Jeanne; Di Pietro, Émile Georges Henri; Boissy-d'Anglas (rue); Saint-Marc (rue)
  - Minutes. 1903, septembre, septembre 1903; MC/ET/X/1690
  - Minutes. 1903, octobre, octobre 1903; MC/ET/X/1691
  - Minutes. 1903, novembre, novembre 1903; MC/ET/X/1692
  - Minutes. 1903, décembre, décembre 1903; MC/ET/X/1693
  - Minutes. 1904, janvier, janvier 1904; MC/ET/X/1694
  - Minutes. 1904, février, février 1904; MC/ET/X/1695
  - Minutes. 1904, mars, mars 1904; MC/ET/X/1696
  - Minutes. 1904, avril, avril 1904; MC/ET/X/1697
  - Minutes. 1904, mai, mai 1904; MC/ET/X/1698
  - Minutes. 1904, juin, juin 1904; MC/ET/X/1699
  - Minutes. 1904, 1er juillet - 15 juillet, 1er juillet - 15 juillet 1904; MC/ET/X/1700
  - Minutes. 1904, 16 juillet - 31 juillet, 16 juillet - 31 juillet 1904; MC/ET/X/1701
  - Minutes. 1904, août - septembre, août - septembre 1904; MC/ET/X/1702
  - Minutes. 1904, octobre, octobre 1904; MC/ET/X/1703
  - Minutes. 1904, novembre, novembre 1904; MC/ET/X/1704
  - Minutes. 1904, décembre, décembre 1904; MC/ET/X/1705
  - Minutes. 1905, janvier, janvier 1905; MC/ET/X/1706
  - Minutes. 1905, février, février 1905; MC/ET/X/1707
  - Minutes. 1905, mars, mars 1905; MC/ET/X/1708
  - Minutes. 1905, avril, avril 1905; MC/ET/X/1709
  - Minutes. 1905, mai, mai 1905; MC/ET/X/1710
  - Minutes. 1905, juin, juin 1905; MC/ET/X/1711
  - Minutes. 1905, juillet, juillet 1905; MC/ET/X/1712
  - Minutes. 1905, août - septembre, août - septembre 1905; MC/ET/X/1713
  - Minutes. 1905, octobre, octobre 1905; MC/ET/X/1714
  - Minutes. 1905, novembre, novembre 1905; MC/ET/X/1715
  - Minutes. 1905, décembre, décembre 1905; MC/ET/X/1716
  - Minutes. 1906, janvier, janvier 1906; MC/ET/X/1717
  - Minutes. 1906, février, février 1906; MC/ET/X/1718
  - Minutes. 1906, mars, mars 1906; MC/ET/X/1719
  - Minutes. 1906, avril, avril 1906; MC/ET/X/1720
  - Minutes. 1906, mai, mai 1906; MC/ET/X/1721
  - Minutes. 1906, juin, juin 1906; MC/ET/X/1722
  - Minutes. 1906, juillet, juillet 1906; MC/ET/X/1723
  - Minutes. 1906, août - septembre, août - septembre 1906; MC/ET/X/1724
  - Minutes. 1906, octobre, octobre 1906; MC/ET/X/1725
  - Minutes. 1906, novembre, novembre 1906; MC/ET/X/1726
  - Minutes. 1906, décembre, décembre 1906; MC/ET/X/1727
  - Minutes. 1907, janvier, janvier 1907; MC/ET/X/1728
  - Minutes. 1907, février, février 1907; MC/ET/X/1729
  - Minutes. 1907, mars, mars 1907; MC/ET/X/1730
  - Minutes. 1907, avril, avril 1907; MC/ET/X/1731
  - Minutes. 1907, mai, mai 1907; MC/ET/X/1732
  - Minutes. 1907, juin, juin 1907; MC/ET/X/1733
  - Minutes. 1907, juillet, juillet 1907; MC/ET/X/1734
  - Minutes. 1907, août - septembre, août - septembre 1907; MC/ET/X/1735
    - Contrat de mariage entre Xavier Mélet, consul de France à Manchester (Angleterre), y demeurant, et Jeanne Marie Lanvin, modiste demeurant rue Boissy d'Anglas, n°16, épouse divorcée d'Émile Georges Henri di Pietro, avec une enfant mineure., 8 août 1907; MC/ET/X/1735
      tailleur d'habits; consul; contrat de mariage; Lanvin, Jeanne; Mélet, Xavier; Manchester (Royaume-Uni); Boissy-d'Anglas (rue)
  - Minutes. 1907, octobre, octobre 1907; MC/ET/X/1736
  - Minutes. 1907, novembre, novembre 1907; MC/ET/X/1737
  - Minutes. 1907, décembre, décembre 1907; MC/ET/X/1738
  - Minutes. 1908, janvier, janvier 1908; MC/ET/X/1739
  - Minutes. 1908, février, février 1908; MC/ET/X/1740
  - Minutes. 1908, mars, mars 1908; MC/ET/X/1741
  - Minutes. 1908, avril, avril 1908; MC/ET/X/1742
  - Minutes. 1908, mai, mai 1908; MC/ET/X/1743
  - Minutes. 1908, juin, juin 1908; MC/ET/X/1744
  - Minutes. 1908, juillet, juillet 1908; MC/ET/X/1745
  - Minutes. 1908, août, août 1908; MC/ET/X/1746
  - Minutes. 1908, septembre, septembre 1908; MC/ET/X/1747
  - Minutes. 1908, octobre, octobre 1908; MC/ET/X/1748
  - Minutes. 1908, novembre, novembre 1908; MC/ET/X/1749
  - Minutes. 1908, décembre, décembre 1908; MC/ET/X/1750
  - Minutes. 1909, janvier, janvier 1909; MC/ET/X/1751
  - Minutes. 1909, février, février 1909; MC/ET/X/1752
  - Minutes. 1909, mars, mars 1909; MC/ET/X/1753
  - Minutes. 1909, avril, avril 1909; MC/ET/X/1754
  - Minutes. 1909, mai, mai 1909; MC/ET/X/1755
  - Minutes. 1909, juin, juin 1909; MC/ET/X/1756
  - Minutes. 1909, juillet, juillet 1909; MC/ET/X/1757
  - Minutes. 1909, août - septembre, août - septembre 1909; MC/ET/X/1758
  - Minutes. 1909, octobre - novembre, octobre - novembre 1909; MC/ET/X/1759
  - Minutes. 1909, décembre, décembre 1909; MC/ET/X/1760
  - Minutes. 1910, 1er janvier - 15 février, 1er janvier - 15 février 1910; MC/ET/X/1761
- Répertoires de Henri DECLOUX, 18 septembre 1885 - 19 juillet 1912; MC/RE/X/38 - MC/RE/X/41
  - Répertoire. 1885, 18 septembre - 1895, 9 juillet, 18 septembre 1885 - 9 juillet 1895; MC/RE/X/38
    Informations complémentaires:
    Répertoire des notaires Léon Aumont-Thieville (18 septembre 1885 - 18 juillet 1894) et Henri Decloux (19 juillet 1894 - 9 juillet 1895).
    Informations concernant le classement et la cotation:
    Le niveau inférieur de description, quand il existe, correspond aux mentions d'actes contenues dans le répertoire. Parmi celles-ci, certaines peuvent y être décrites, de manière plus ou moins détaillée. Pour consulter l'acte proprement dit, il convient de rechercher la cote au niveau des articles (registre ou liasse) des minutes du notaire (cote de type 'MC/ET').
  - Répertoire. 1895, 10 juillet - 1903, 27 mars, 10 juillet 1895 - 27 mars 1903; MC/RE/X/39
  - Répertoire. 1903, 27 mars - 1907, 15 avril, 27 mars 1903 - 15 avril 1907; MC/RE/X/40
  - Répertoire. 1907, 16 avril - 1912, 19 juillet, 16 avril 1907 - 19 juillet 1912; MC/RE/X/41
    Répertoire des notaires Henri Decloux (27 mars 1903 - 15 février 1910) et Jean Henri Honoré Marie Ditte (16 février 1910 - 19 juillet 1912).